# 陈版主，您好，购买资产管理计划的进取级份额账务处理

提问人：桂花婵娟 时间：2016-03-18 15:03:45
陈版主，您好，购买资产管理计划的进取级份额，投资收益率不做任何预测，如何会计处理？封闭期 5 年，中间不可赎回，投资方向：主要用于对项目公司增资，取得项目公司对应注册资金为 10 亿元的标的股权，是放在可供出售金融资产吗？审计日收益如何确认？

回答人：chenyiwei
为什么要购买“进取级”份额？进取级占总份额比例多大？本企业持有进取级份额占进取级份额总数的比例多大？该资管产品的投资方向是否实质上是本企业主导确定的，实质上是为本企业的并购目的服务的并购基金？

提问人：桂花婵娟 时间：2016-03-18 19:31:29
陈版，您好！
问题： 1 、由于是母公司承担回购义务，而子公司没有回购义务，子公司作为权益，在母公司合并报表层面调整为负债，是否正确？
2 、母公司每季度必须支付股权转让款（实际为利息）的义务，则，母公司支付的在合并层面是否应该调整为财务费用？ 3 、母公司是该资管计划的进取级计划份额持有人，并承担了回购股权义务，母公司是否要将该资管计划纳入合并范围？如何操作？ 4 、母公司出资 10 亿元，属于可供出售金融资产还是其他非流动资产？

回答人：chenyiwei
1 、是。 2 、母公司应根据回购协议约定的付款进度测算该笔融资的IRR，按实际利率法编制其摊余成本计算表，据此确定每年应确认的利息支出（财务费用）金额。 3 、应将该资管计划作为其控制的结构化主体，纳入A的合并报表范围。在A的合并报表层面，将资管计划提供的融资确认为负债（长期借款或长期应付款），利息支出按照前面 2 中的实际利率法计算确认。 4 、其他非流动资产。

提问人：桂花婵娟 时间：2016-03-19 06:53:32
谢谢陈版，您辛苦了！还想再进一步确认一下，问题 2 中，您说在母公司每年确认财务费用，现在的做法是母公司将该部分回购款确认为长期股权投资（因为谁受益谁承担，由于是子公司受益，母公司承担溢价回购的义务），合并报表层面调整为财务费用，这样可不可以呢？

回答人：chenyiwei
因为子公司自身完全是确认为权益，所以在子公司个别报表层面确认财务费用和资本公积是不恰当的。经考虑，财务费用还是建议在母公司个别报表层面确认。当然在合并报表层面可能仍须进行必要的视角差异调整。

提问人：zengfengxia 时间：2016-05-04 17:17:34
陈版，这一类资产证券化业务，在母公司报表上直接反映抵押借款，不反映持有的份额，直接以融资净额确认负债，是不是也是可以接受的做法？

回答人：chenyiwei
这种情况应不属于金融工具列报准则规定的金融资产、金融负债可以抵销列报的情形。我理解不可以。

提问人：呼叫帮助 时间：2018-07-09 20:10:36
陈版，资产管理计划的进取级份额是什么意思？怎么理解？

回答人：chenyiwei
“进取级”通常是“劣后级”的另一种叫法。

提问人：呼叫帮助 时间：2018-07-09 20:17:59
我公司先是购买了信托产品的受益权，信托产品中我公司购买50%受益权，但作为劣后级受益人，另外一家公司作为优先级受益人购买50%的受益权，信托产品参与资管计划，资管计划参与了上市公司的定向增发，信托产品出现在上市公司股东名单中，我公司作为劣后级受益人，承担了几乎所有的投资风险（不管最终投资是否盈利，优先级受益人所投入资金的本金及最低收益是必须得到偿付），我公司在做账务处理时是否需要把整个信托计划100%的股票投资确认为资产，同时对应优先级受益人的比例确认负债？另外我公司参与定增的目的就是为了解锁后能处置取得收益，那么在股票的锁定期我能否将股票投资作为交易性金融资产进行账务处理？
请教陈版！

回答人：chenyiwei
1 、合并报表中需要把整个信托计划100%的股票投资确认为资产，同时对应优先级受益人享有的份额确认负债。 2 、可以，但估值时要考虑锁定期内流通受限因素。